臺灣高等法院民事裁定
109年度抗字第1457號
抗  告  人  何德良  
上列抗告人因與相對人李春霖間聲請確定執行費用額聲明異議事
件，對於中華民國109年5月28日臺灣新北地方法院109年度事聲
字第84號所為裁定提起抗告，本院裁定如下： 
    主  文
抗告駁回。
抗告程序費用由抗告人負擔。
    理  由
一、按強制執行之費用，以必要部分為限，由債務人負擔，並應
    與強制執行之債權同時收取；前項費用，執行法院得命債權
    人代為預納；債權人因強制執行而支出之費用，得求償於債
    務人者，得準用民事訴訟法第91條之規定，向執行法院聲請
    確定其數額，強制執行法第28條第1項、第2項、第29條第1
    項分別定有明文。又所謂執行必要費用，係指因實施強制執
    行所支出之必要費用，如測量費、鑑定費、登報費、保管費
    、協助執行人員之差旅費等，此種費用如不支出，強制執行
    程序即難進行，係因債務人不履行債務而生，其必要部分自
    應由債務人負擔（最高法院105年度台抗字第497號裁定意旨
    參照）。且此一確定執行費用額之程序，僅在審究有求償權
    之一造當事人所開列之費用項目，及其提出支付費用之計算
    書等證據，是否屬於執行費用之範圍，以確定應負擔執行費
    用之他造當事人所應賠償其執行費用之數額。
二、抗告人聲明異議及抗告意旨略以：相對人於民國 108年8月1
    6日持原法院107年度訴字第2692號、臺灣高等法院108年度
    上易字第684號民事判決（下合稱訟爭事件確定判決）為執
    行名義，向原法院民事執行處（下稱執行法院）聲請強制執
    行（下稱系爭執行程序），於109年3月12日執行拆除當日僅
    2、3人拆除招牌看版（下稱系爭招牌）上1根鐵條，其餘部
    分均為伊自行拆除完畢，而該根鐵條並非伊焊接在系爭招牌
    處。原製作系爭招牌之企業社負責人估算用大型吊車吊走，
    僅須新臺幣（下同）2萬2000元費用。執行法院司法事務官
    依相對人聲請，將當日未進行拆除之工作人員費用14萬6396
    元計入執行費用，處分伊應負擔之執行費用確定為15萬1836
    元本息（下稱原處分），原審維持原處分，裁定駁回伊之異
    議（下稱原裁定），均有違誤，爰依法提起抗告等語。
三、經查：
　㈠訟爭事件確定判決係命抗告人將坐落新北市○○區○○段00地號
    土地上如判決附圖編號66⑴面積0.15平方公尺（即系爭招牌
    ）、編號66⑵面積2.35平方公尺之地上物（下稱系爭增建物
    ）均拆除，並返還占用之土地與相對人。經執行法院以108
    年8月22日執行命令，限期15日命抗告人自動履行，依109年
    3月12日執行筆錄記載：「....債務人（指抗告人，下同）
    表示願意自動履行，工時約需1個星期左右，並願負擔今日
    債權人所支付之雇工費用（含工人27名及鷹架、帆布、小米
    袋、打石機、臨時電源、水2箱等物品），債權人（指相對
    人，下同）同意暫緩執行，由債務人自動履行。....今日先
    行拆除執行名義附圖66（1）所示鐵柱部分，於今日上午10
    時40分許拆除完畢。...」（見外放系爭執行卷影卷第141頁
    ），足認抗告人迄執行法院至現場執行前，仍未自動履行拆
    除系爭招牌及系爭增建物，則相對人因此所支出之相關拆除
    等費用，依強制執行法第29條規定，自應由抗告人負擔。相
    對人以109年3月12日執行當日備妥在執行現場工人27名及鷹
    架、帆布、小米袋、打石機、臨時電源、水2箱等物品開列
    支出14萬6396元等情，並據提出匯款申請書、發票、終止施
    工契約書、鄰房越界拆除工程之特約事項費用列表、營業人
    銷貨退回、進貨退出或折讓證明書單證明聯附卷可稽（見原
    審卷第37至43頁），且有109年3月12日執行當日現場照片為
    證（見外放原處分卷影卷第13至15頁），可見上開所支出費
    用係因抗告人不履行債務而生，相對人未支出上開費用，強
    制執行程序即難進行，抗告人並已同意負擔相對人該部分支
    出之費用，自屬執行必要費用，而應由抗告人負擔。抗告人
    主張該部分費用僅需2萬2000元云云，並無足取。
　㈡抗告人復主張遭拆除之鐵條非其焊接於系爭招牌上云云，該
    鐵條既係焊接於系爭招牌，自屬系爭執行程序強制執行範圍
    ，亦未見抗告人當場聲明異議，尚難謂該部分拆除費用非屬
    執行必要費用，抗告人此部分之主張，亦不可採。
四、綜上所述，執行法院司法事務官依相對人之聲請，確定抗告
    人應負擔之執行費用額為15萬1836元本息，核無違誤，原裁
    定予以維持而駁回抗告人之異議，亦無不合。抗告意旨指摘
    原裁定不當，求予廢棄，為無理由，應予駁回。
五、據上論結，本件抗告為無理由，爰裁定如主文。
中　　華　　民　　國　　110 　年　　2 　　月　　2 　　日
  　　                  審判長法  官  胡宏文  
　  　　　　　　　　　　　　　法  官  陳心婷
　　  　　　　　　　　　　　　法  官  朱慧真
正本係照原本作成。
不得抗告。
中　　華　　民　　國　　110 　年　　2 　　月　　2 　　日

     　　　　　　　　　　　　 書記官  陳永訓